【裁判字號】    89,易,3561
【裁判日期】    891110
【裁判案由】    竊盜
【裁判全文】
臺灣臺中地方法院刑事判決                        八十九年度易字第三五六一號
    公  訴  人  臺灣臺中地方法院檢察署檢察官
    被      告  乙○○
右列被告因竊盜案件，經檢察官提起公訴（八十九年度偵字第一四七一一號），本院
判決如左：
    主  文
乙○○竊盜，未遂，處拘役伍拾日。
扣案之鑰匙壹支沒收。
    事  實
一、乙○○於民國（下同）八十九年八月十八日下午九時三十分左右，在台中市○○
    ○路與大慶街交岔路口大慶火車站旁人行道上，見林吳須所有當時為不詳姓名之
    人持有中之車牌號碼ＳＳＡ─五八三號當時未懸掛車牌之輕型機車（該車係使用
    人即林吳須之子甲○○於八十九年七月十三日上午八時左右，在台中市○○區○
    ○街一一０巷四─四號前，遭不詳姓名之人竊取，嗣該不詳姓名之人將車牌卸下
    ）停放在該處，竟意圖為自己不法之所有，先將該車牽至人行道旁約五公尺左右
    之花圃草叢中，並著手以自備之鑰匙一支，試圖開啟該機車之電門，惟於尚未得
    手之際，即遭巡邏之員警查獲，並扣得其所有供竊取機車所用之鑰匙一支。
二、案經鐵路警察局第二警務段報由臺灣臺中地方法院檢察署檢察官偵查起訴。
    理  由
一、訊據被告乙○○矢口否認有何上開犯行，並辯稱：伊係因該車擋到路，才將該車
    推往草叢內，伊並非要偷車，況伊在警訊及偵查是說伊將鑰匙取出，並未插入該
    機車之電門開啟電門等語，應不構成竊盜云云；惟查，右開事實業據被告於警訊
    及檢察官初訊時均坦承不諱，核與證人即查獲之員警潘麒任於偵查中所證述之情
    節相符，並有贓物認領保管收據一紙、照片五張、現場圖一紙在卷及鑰匙一支扣
    案可資佐證，而該車牌號碼ＳＳＡ─五八三號之輕型機車，係使用人即所有人林
    吳須之子甲○○於八十九年七月十三日上午八時左右，在台中市○○區○○街一
    一０巷四─四號前，連同車牌遭不詳姓名之人竊取等情，復據被害人甲○○於警
    訊中陳述明確，並有車輛竊盜、車牌失竊資料個別查註報表─查詢車輛認可資料
    一件附卷可參。本院參酌上開機車雖於八十九年七月十三日即已遭竊，惟被告下
    手竊取之際，該車之機車有上鎖，性能完好、外殼無損傷，車主領回時係直接騎
    回去等情，業據證人潘麒任於偵查中證述明確，足見該車雖遭不詳姓名之人所竊
    ，然並未遭棄置，仍係在該不詳姓名之持有中，被告對之竊取，仍屬竊盜行為。
    又，被告雖以前詞置辯，然被告於該警訊時已自承其「用自己的鑰匙開動該機車
    ，但沒有啟動該機車」等語甚明，而被告於警訊及檢察官初訊時所供，經本院當
    庭播放錄音帶結果，亦確均與筆錄記載相符，有本院筆錄一份附卷可憑（見本院
    八十九年十一月一日審判筆錄），足見被告所辯伊在警訊及偵查初訊時所供，係
    供稱伊將鑰匙取出，並未插入該機車之電門開啟電門云云，顯非事實，應僅係事
    後卸責之詞，尚不足採信。按被告既已將其所有之鑰匙插入上開機車之電門試圖
    開啟機車，足見其竊盜行為業已著手，要無疑問，被告辯稱尚未著手云云，亦無
    可採。本件事證明確，被告之右揭犯行，已足以證明。
二、核被告所為，係犯刑法第三百二十條第三項、第一項之竊盜未遂罪，被告已著手
    於竊盜行為之實行而不遂，為未遂犯，爰依刑法第二十六條前段之規定，減輕其
    刑。爰審酌被告犯罪之動機、目的、手段及其犯罪後之態度等一切情狀，量處如
    主文第一項所示之刑。扣案之鑰匙一支，係被告所有且供本件犯罪所用之物，爰
    依刑法第三十八條第一項第二款之規定，沒收之。末查，被告原姓名為「譚仁昌
    」，後改為「徐仁昌」，再改為「乙○○」等情，業據被告供明在卷，其曾於八
    十三年間，因犯竊盜罪案件，經本院判處有期徒刑六月，緩刑三年確定等情，復
    有臺灣臺中地方法院檢察署刑案資料查註紀錄表在卷可參，其本件犯行雖係在緩
    刑期滿所犯，惟其前開所犯亦係竊盜，足見其非無再犯之虞，對於其本件所犯，
    自不宜再予以宣告緩刑，以免寬縱，附此說明。
據上論斷，應依刑事訴訟法第二百九十九條第一項前段，刑法第三百二十條第三項、
第一項、第二十六條前段、第三十八條第一項第二款，罰金罰鍰提高標準條例第一條
前段，判決如主文。
中    華    民    國      八十九      年      十一      月      十      日
                                        法  官    李  國  增
右正本證明與原本無異。
如不服本判決，應於送達後十日內向本院提出上訴狀（須附繕本），上訴於台灣高等
法院台中分院。
                                        書記官
中    華    民    國      八十九      年      十一      月      十      日
附錄法條：
刑法第三百二十條：
意圖為自己或第三人不法之所有，而竊取他人之動產者，為竊盜罪，處五年以下有期
徒刑、拘役或五百元以下罰金。
意圖為自己或第三人不法之利益，而竊佔他人之不動產者，依前項之規定處斷。
前二項之未遂犯罰之。


司法院資訊處製作；財團法人民間司法改革基金會備份。
